【裁判字號】    99,交聲,356
【裁判日期】    990414
【裁判案由】    違反道路交通管理處罰條例聲明異議
【裁判全文】
臺灣桃園地方法院交通事件裁定         99年度交聲字第356號
原處分機關  交通部公路總局新竹區監理所桃園監理站
異  議  人  甲○○
上列受處分人因違反道路交通管理處罰條例案件，對於原處分機
關交通部公路總局新竹區監理所桃園監理站民國99年3 月3 日所
為之處分（原處分案號：桃監裁罰字第裁52-DB0000000號），聲
明異議，本院裁定如下：
    主  文
異議駁回。
    理  由
一、原處分意旨略以：異議人即受處分人甲○○駕駛車牌號碼
    P7-9848 號自用小貨車，於99年2 月5 日凌晨0 時4 分許，
    行經桃園縣龜山鄉○○○路19號前時，為警攔檢，並檢測其
    呼氣中所含酒精成分濃度結果，達每公升0.28毫克，而以「
    酒醉駕車（酒測值經呼氣測試為0.28mg/l）」為由製單舉發
    ，嗣由原處分機關交通部公路總局新竹區監理所桃園監理站
    ，依道路交通管理處罰條例第35條第1 項第1 款之規定，裁
    處罰鍰新臺幣（下同）19,500元、吊扣駕駛執照12個月，並
    應參加道路交通安全講習。
二、異議意旨略以：異議人甲○○係於99年2 月4 日晚間7 、8
    時許，將車輛停停放在桃園縣龜山鄉○○○路19號前停車格
    後，即前往附近之黃昏市場與友人喝酒至晚間11時許，嗣後
    折返到車上拿取香菸等物，下車時旋即為警攔檢舉發，然異
    議人於飲酒後並未再駕車，本件警員舉發有誤，為此請准予
    撤銷原處分云云。
三、按汽車駕駛人飲用酒類後其吐氣所含酒精濃度超過每公升0.
    25毫克以上或血液中酒精濃度超過百分之0.05以上者，不得
    駕車，道路交通安全規則第114 條第2 款定有明文；又汽車
    駕駛人，駕駛汽車經測試檢定酒精濃度超過規定標準者，處
    新臺幣15,000元以上60,000元以下罰鍰，並當場移置保管車
    輛及吊扣駕駛執照1 年；因而肇事致人受傷者，並吊扣其駕
    駛執照2 年，道路交通管理處罰條例第35條第1 項第1 款定
    有明文。
四、經查：
  (一)異議人甲○○於99年2 月4 日某時，在不詳地點飲酒後，猶
    然駕駛車牌號碼P7-9848 號自用小貨車，沿桃園縣龜山鄉○
    ○○路行駛，而於99年2 月5 日凌晨0 時4 分許，在自強南
    路19號前之停車格，為警攔檢並檢測其呼氣中所含酒精成分
    濃度結果，達每公升0.28毫克，乃對異議人開單舉發等情，
    業經證人即本件舉發員警蘇泯彥於本院訊問中證稱：「（請
    說明經過？）當時我跟一位女同事經過自強南路往大同路菜
    市場方向，我們騎機車經過時，看到一台小貨車本來在行駛
    狀態，突然間停到旁邊的停車格，因為車主下車之後本來打
    算轉頭離開，我就跟我同事馬上過去攔下車主，攔下後，我
    發現車主有酒味，我就立刻通知巡邏網，當時異議人一直想
    要離開，他還大喊他朋友的名字，就有一人從對面房子出來
    ，這時我同事也到了，我們給他時間休息約20分鐘，再讓他
    吹氣測試酒精濃度」、「（你確定車子是從行駛狀態然後停
    下嗎？）對」（本院卷第25頁），佐以證人彭建堯不過係單
    純執行交通勤務之警員，之前與異議人素不相識，並無過節
    ，僅因服勤交通勤務，而偶然舉發本件違規而已，當無憑空
    捏造違規事實，誣攀異議人之必要，應足認其前開指述屬實
    ，可以採信，此外復有本件舉發違規通知單、酒精檢測單各
    1 份在卷可按，是異議人酒後駕車，其酒精濃度超過法定標
    準之事實，堪已認定。
  (二)異議人雖辯稱當時伊僅係進入車內拿取香菸等物，並未酒後
    駕車云云，惟查，證人即舉發員警蘇泯彥於本院訊問中明確
    指稱異議人駕駛車輛於行進中突然停到旁邊停車格，並下車
    轉頭離開等語，已如前述，且異議人為警舉發違規後，於99
    年2 月5 日向原處分機關交通部公路總局新竹區監理所桃園
    監理站就舉發違規通知單聲明不服，並於陳述單中表示伊係
    為到車上拿雞頭回家餵小狗，並未開車云云（本院卷第15頁
    ），於本院訊問中陳稱伊當日與友人於停車格附近之黃昏市
    場飲酒至晚間11時許結束，伊因有飲酒，故搭計程車回家云
    云（本院卷第26頁），既然異議人已因飲酒之故，於晚間11
    時許搭乘計程車回家，何以特地為香菸、檳榔、雞頭等物步
    行折返拿取，並旋即於翌日凌晨0 時4 分許即為警攔檢進行
    酒測，顯見異議人辯稱伊僅進入車內取物返家，並未駕車云
    云，除與前揭事證相違外，更有與一般常情不符之處，是異
    議人所辯無非事後推諉卸責之詞，不足採憑。
  (三)綜上所述，異議人酒醉駕車，其酒精濃度超過法定標準之事
    實，可以認定。
五、原裁決機關援引道路交通管理處罰條例第35條第1 項第1 款
    裁處異議人罰鍰19,500元、吊扣駕駛執照12個月，並應參加
    道路交通安全講習，於法洵無不合。異議人猶執陳詞否認而
    聲明異議，指摘原處分不當，非有理由，應予駁回。
據上論斷，應依道路交通管理處罰條例第87條第2 項，道路交通
案件處理辦法第19條，裁定如主文。
中    華    民    國    99    年    4     月    14    日
                  刑事第五庭  法  官  江春瑩
以上正本證明與原本無異。
如不服本裁定，應於裁定送達後5 日內向本院提出抗告狀。
                              書記官  羅婉榕
中    華    民    國    99    年    4     月    21    日

司法院資訊處製作；財團法人民間司法改革基金會備份。
